臺灣高等法院高雄分院刑事判決　　　　　　　　　九十一年度上易字第一三八號
　　上　訴　人
　　即　被　告　乙○○
右上訴人因竊盜案件，不服臺灣高雄地方法院九十一年度上易字第一九八四號中華民
國九十一年七月二十二日第一審判決（起訴案號：臺灣高雄地方法院檢察署九十一年
度偵緝字第二六七號），提起上訴，本院判決如左：
      主  文
上訴駁回。
      事  實
一乙○○曾於民國八十七年間因違反麻醉藥品管理條例案件，經判處有期徒刑四月確
  定，並於八十七年七月十四日易科罰金執行完畢，仍不知悔改，竟與徐玉書（由檢
  察官另案通緝中）共同基於意圖為自己不法所有之概括犯意聯絡，並攜帶乙○○所
  有客觀上具有危險性之兇器Ｔ型扳手二把，於九十年四月九日上午六時許，在高雄
  縣鳳山市○○○路一三○巷一六五號前，見施力任所有之車牌號碼ＢＦ─○六七一
  自用小客車停放該處，即以上開扳手竊取該小客車，及車內音響、錄音帶、車燈、
  硬幣、洗車券、履歷表、統一發票等財物。嗣於九十年四月十三日，為警在高雄縣
  鳥松鄉○○路六十六號旁，查獲該小客車，並從車內駕駛座前方後照鏡上採得乙○
  ○指紋一枚後，循線於九十年六月十五日下午二時許，另在徐玉書位於高雄縣大寮
  鄉○○路一五六號住處，查獲施力任失竊之洗車券、履歷表、統一發票等物，並扣
  得上開Ｔ型扳手二把。
二乙○○復基於上揭犯意，於九十年五月十一日下午三時許，在高雄縣鳳山市○○路
  一○六號前，見甲○○所有車牌號碼ＸＵ─五七四六自用小客車停放該處，以其所
  有之鑰匙一把開啟車鎖將該小客車竊走，得手後留供己用。嗣於九十年五月十二日
  凌晨四時三十分許，乙○○與訴外人徐玉衡共乘上開贓車，行經屏東縣潮州鎮○○
  路與朝昇路口處，因發生車禍而為前往處理之警察當場查獲，並扣得上開之鑰匙一
  把。
三案經告訴人施力任訴由高雄縣警察局仁武分局移送臺灣高雄地方法院檢察署檢察官
  偵查及屏東縣警察局潮州分局移送臺灣屏東地方法院檢察署，呈請臺灣高等法院檢
  察署檢察長核轉臺灣高雄地方法院檢察署檢察官偵查後，聲請以簡易判決處刑，經
  原審法院改依通常程序審判。
      理  由
一右揭事實一，業據被告乙○○於偵查（見九十一年偵緝字第二六七號卷第五頁反面
  ）及原審審理中（見原審卷第二十一頁）坦承不諱，核與告訴人施力任於警訊（見
  仁警刑移字第七三五號卷第一頁至第二頁）及偵查（見九十年偵字第一八七四七號
  卷第二十二頁反面）中指述失竊之情節相符。又警方鑑識人員於施力任所失竊之上
  開車內前方後照鏡採得指紋一枚，而該枚指紋經送請內政部警政署刑事警察局鑑定
  結果，確係被告乙○○右拇指指紋一節，亦有勘查報告表、內政部警政署刑事警察
  局九十年七月十八日（九十）刑紋字第一四一六一○號鑑驗通知書各一份在卷足憑
  （見同上警卷第四頁至第五頁）。此外，復有贓物認領保管收據、車輛尋獲通報單
  各一紙，及Ｔ型扳手二把扣案可資佐證。足見被告乙○○之自白與事實相符，自堪
  採為其有罪認定之依據。至被告乙○○雖於原審審理中，改稱本件竊車僅伊一人所
  為云云。惟查：告訴人施力任原置於失竊車內之履歷表，及被告乙○○所有供犯罪
  所用之Ｔ型扳手二把，均為警方於九十年六十五日下午二時，在徐玉書之高雄縣大
  寮鄉○○路一五六號居所內查扣所得一節，亦有臺灣高雄地方法院檢察署檢察官拘
  票、搜索扣押證明筆錄、扣押物品照片等影本各一份在卷足稽（見高雄縣警察局鳳
  山分局九十年六月十六日鳳警刑移字第０七五九號刑事案件報告書附件）。而被告
  於偵查中已明確供稱：本件係伊騎車載徐玉書至現場，由徐玉書以扣案扳手打開車
  門，伊負責把風，並協助開後行李箱等語（見九十一年偵緝字第二六七號卷第五頁
  反面）。本件贓物既於徐玉書居所內查獲，被告又曾供稱與其共同行竊，則事後翻
  異前詞所言，顯係迴護徐玉書之詞，乃不足採信。是以，被告乙○○確與徐玉書共
  同於右揭事實一所示時地竊取施力任之財物無訛。
二右揭事實二，業據被告乙○○於原審審理中（見原審卷第二十二頁）坦承不諱，核
  與被害人甲○○於警訊（見潮警分刑字第六八０號卷第六頁）及偵查（見九十年偵
  字第一一一七四號卷第十三頁反面至第十四頁）中指述失竊之情節相符。此外，復
  有贓物認領保管單、車輛竊盜資料個別查詢報表、查獲車牌號碼ＸＵ─五七四六自
  用小客車照片各一紙，及鑰匙一把扣案可資佐證。足見被告乙○○之自白與事實相
  符，自堪採為其有罪認定之依據。是以，本件事證已臻明確，被告犯行洵堪認定。
三按Ｔ型扳手客觀上具有危險性，持為行竊工具，足以對人之身體、生命、安全構成
  威脅，自屬兇器，次按刑法第三百二十一條第一項之攜帶凶器竊盜罪，只須行竊時
  攜帶具有危險性之兇器為已足，不以攜帶之初有行兇之意圖為必要，最高法院六十
  二年台上字第二四八九號判例足資參照。核被告乙○○與徐玉書持Ｔ型扳手二把竊
  取施力任所有之小客車及車內物品，所為係犯刑法第三百二十一條第一項第三款之
  攜帶兇器竊盜罪；被告乙○○竊取甲○○所有之小客車，所為犯刑法第三百二十條
  第一項之普通竊盜罪。被告乙○○與徐玉書間，就上開犯行，有犯意聯絡及行為分
  擔，均為共同正犯。又被告乙○○先後二次竊盜犯行，時間緊接，方法相同，又係
  犯基本構成犯罪要件相同之罪名，顯係基於概括犯意反覆為之，為連續犯，應依刑
  法第五十六條規定，論以情節較重之攜帶兇器竊盜罪。再者，被告乙○○曾於八十
  七年間因違反麻醉藥品管理條例案件，經判處有期徒刑四月確定，並於八十七年七
  月十四日易科罰金執行完畢，有臺灣高等法院被告全國前案紀錄表及臺灣高雄地方
  法院檢察署刑案資料查註紀錄表各一份在卷可稽，其於刑之執行完畢五年以內再犯
  本件有期徒刑以上之罪，為累犯，應依刑法第四十七條之規定加重其刑。
四被告乙○○犯罪事證既明，原審法院依據刑法第二十八條、第五十六條、第三百二
  十一條第一項第三款、第四十七條，並審酌被告乙○○竊取之財物，犯罪情節尚非
重大，坦承犯行已知悔悟，犯後態度良好等一切情狀，量處有期徒刑九月。又扣案
  之Ｔ型扳手二把、鑰匙一支，均為被告乙○○所有供犯罪所用之物，並依刑法第三
  十八條第一項第二款之規定宣告沒收之。其認事用法均無違誤，量刑亦稱允妥，被
  告上訴意旨空言指摘原判決不當，為無理由，應予駁回。
五被告乙○○經合法傳喚，無正當理由不到庭，不待其陳述，逕行判決。
據上論斷，應依刑事訴訟法第三百六十八條、第三百七十一條，判決如主文。
本案經檢察官林應華到庭執行職務。
中    華    民    國        九十一      年      十      月    三十一    日
                              臺灣高等法院高雄分院刑事第六庭
                                  審判長法官  王憲義
                                        法官  范惠瑩
                                        法官  謝靜雯
右正本證明與原本無異。
不得上訴。
                                      書記官  廖素珍
中    華    民    國        九十一      年     十一     月      四      日
附錄：本判決論罪科刑法條：
刑法第三百二十一條第一項：
犯竊盜罪而有左列情形之一者，處六月以上五年以下有期徒刑：
一、於夜間侵入住宅或有人居住之建築物、船艦，或隱匿其內而犯之者。
二、毀越門扇、牆垣或其他安全設備而犯之者。
三、攜帶兇器而犯之者。
四、結夥三人以上而犯之者。
五、乘火災、水災或其他災害之際而犯之者。
六、在車站或埠頭而犯之者。
                                                                      Ｈ
